【裁判字號】    99,簡上,380
【裁判日期】    990825
【裁判案由】    傷害
【裁判全文】
臺灣板橋地方法院刑事判決             99年度簡上字第380號
上  訴  人
即  被  告  甲○○
上列上訴人即被告因傷害案件，不服本院99年度簡字第474 號，
中華民國99年2 月26日第一審判決（聲請簡易處刑案號：臺灣板
橋地方法院檢察署98年度偵字第27500 號），提起上訴，本院管
轄之第二審合議庭判決如下：
    主  文
上訴駁回。
    事實及理由
一、本案經本院審理結果，認第一審簡易判決以被告甲○○傷害
    人之身體，處拘役20日，如易科罰金，以新臺幣1,000 元折
    算1 日，除聲請簡易判決處刑書犯罪事實欄第4 行之「以指
    甲刀戳傷丙○○左眼瞼」應更正為「以指甲刀或鑰匙之類的
    物品戳傷丙○○左眼瞼」外，其餘認事用法及量刑均無不當
    ，應予維持，並引用第一審判決書及檢察官聲請簡易判決處
    刑書記載之事實、證據及理由（如附件）。
二、上訴人即被告之上訴意旨略以：當天伊並未出手打告訴人，
    亦未以指甲刀戳傷告訴人，告訴人提出之診斷證明書係於7
    日後才去驗傷，其傷勢如何而來，並非無疑云云。經查，證
    人丙○○於本院審理時結證稱：伊於民國98年9 月11日凌晨
    0 點，到臺北縣三重市○○路○ 段1 號小吃攤與做生意的友
    人乙○○聊天，被告騎機車經過上址看到伊，就開始罵伊，
    並從口袋拿出鑰匙或指甲刀之類的東西戳伊眼睛，又把伊推
    倒，然後伊就拿白鐵杓子打被告等語（見本院99年8 月11日
    審判筆錄第3 至4 頁），核與其警詢及偵查中證述之情節均
    相一致，並與證人乙○○於警詢中證述：當天被告與告訴人
    發生拉扯，就互相打起來了，被告與告訴人互毆完後，告訴
    人就搭計程車走了等語（見偵查卷第28頁）相符。而證人乙
    ○○與被告及告訴人均認識，彼此間並無怨隙與糾紛，故證
    人乙○○當無迴護證人丙○○之可能，顯見證人丙○○證稱
    被告確有以指甲刀或鑰匙之類的物品戳傷其左眼瞼乙節，應
    非子虛。又告訴人於上開時間受有左髖部挫傷、左上眼瞼擦
    挫傷之事實，復有臺北縣立醫院診斷證明書1 紙、受傷照片
    1 張在卷可稽（見偵查卷第13及15頁），雖被告質疑該診斷
    證明書之驗傷日期為98年9 月22日，然觀之其等製作警詢筆
    錄時間，被告係於98年9 月18日對證人丙○○提出傷害告訴
    ，證人丙○○乃於98年9 月21日對被告提出傷害告訴，且證
    人丙○○於本院審理時證稱：98年9 月11日伊眼睛受傷後，
    因為沒有錢就診，本欲私下與被告和解，而未驗傷，直到被
    告先告伊，警察通知伊後，伊才向警察借錢去驗傷等語（見
    本院99年8 月11日審判筆錄第4 至6 頁），則證人丙○○證
    稱原不欲對被告提出傷害告訴，始未在案發後第一時間即前
    往醫院驗傷，是其所證尚與常情無違，足認被告確有在前揭
    時、地傷害告訴人之犯行，被告空言否認，當屬無據，委無
    可信。綜上各情，本院認原審認事用法，並無不合，量刑亦
    屬妥適，被告上訴意旨，仍執前詞置辯，為無理由，應予駁
    回。
據上論斷，應依刑事訴訟法第455 條之1 第1 項、第3 項、第36
8 條、第373 條，判決如主文。
本案經檢察官黃怡華到庭執行職務。
中    華    民    國    99    年    8     月    25    日
                  刑事第十五庭  審判長法  官  吳幸娥
                                      法  官  許炎灶
                                      法  官  廖欣儀
以上正本證明與原本無異。
不得上訴。
                                      書記官  顏偉林
中    華    民    國    99    年    8     月    25    日
附錄本案論罪科刑法條全文：
中華民國刑法第277條
（普通傷害罪）
傷害人之身體或健康者，處3 年以下有期徒刑、拘役或1 千元以
下罰金。
犯前項之罪因而致人於死者，處無期徒刑或7 年以上有期徒刑；
致重傷者，處3 年以上10年以下有期徒刑。

司法院資訊處製作；財團法人民間司法改革基金會備份。
